【裁判字號】    98,易,3097
【裁判日期】    981209
【裁判案由】    毒品危害防制條例
【裁判全文】
臺灣臺北地方法院刑事判決              98年度易字第3097號
公  訴  人  臺灣臺北地方法院檢察署檢察官
被      告  甲○○
上列被告因違反毒品危害防制條例案件，經檢察官提起公訴（九
十八年度毒偵字第三○二一號），嗣於本院準備程序進行中，被
告就被訴事實為有罪之陳述，經本院裁定進行簡式審判程序，本
院判決如下：
    主    文
甲○○施用第二級毒品，累犯，處有期徒刑肆月，如易科罰金，
以新臺幣壹仟元折算壹日。
    犯罪事實
一、甲○○前於民國八十八年間因施用第二級毒品案件，經臺灣
    板橋地方法院依臺灣板橋地方法院檢察署檢察官之聲請，以
    八十八年度毒聲字第一一三四號裁定送勒戒處所觀察、勒戒
    後，於八十八年二月十二日入臺灣臺北看守所附設勒戒處所
    觀察、勒戒，因認無繼續施用毒品之傾向，於八十八年三月
    九日釋放出所，並經臺灣板橋地方法院檢察署檢察官於八十
    八年三月十二日以八十八年度偵字第四六○九號為不起訴處
    分確定。復於八十八、八十九年間因施用第一級毒品及第二
    級毒品案件，經臺灣板橋地方法院依臺灣板橋地方法院檢察
    署檢察官之聲請，以八十九年度毒聲字第一○八二號裁定送
    勒戒處所觀察、勒戒後，於八十九年二月十日入臺灣臺北看
    守所附設勒戒處所觀察、勒戒，因認有繼續施用毒品之傾向
    ，經臺灣板橋地方法院依臺灣板橋地方法院檢察署檢察官之
    聲請，以八十九年度毒聲字第一六七二號裁定令入戒治處所
    施以強制戒治一年，於八十九年三月二十四日入臺灣臺北戒
    治所施以強制戒治，嗣因經評估認無繼續強制戒治之必要，
    經臺灣板橋地方法院依臺灣板橋地方法院檢察署檢察官之聲
    請，以八十九年度毒聲字第五九七六號裁定停止戒治，所餘
    戒治期間交付保護管束，而於八十九年十一月十三日因停止
    戒治出所，保護管束於九十年三月三日期滿，強制戒治視為
    執行完畢，並經臺灣板橋地方法院於八十九年七月三日以八
    十九年度易字第一八二九號判決分別判處有期徒刑十月、八
    月，應執行有期徒刑一年四月，於八十九年八月十四日確定
    ，於九十一年十月二十五日入臺灣臺北監獄臺北分監執行。
    又於九十年間因施用第二級毒品案件，經臺灣板橋地方法院
    於九十一年八月八日以九十一年度易字第一一三六號判決判
    處有期徒刑五月，於九十一年九月五日確定；並於九十年間
    因犯偽造文書案件，經臺灣板橋地方法院於九十二年六月三
    日以九十一年度訴字第二○七五號判決判處有期徒刑十月，
    於九十二年八月七日確定；再於九十一年間因犯偽造文書罪
    ，經臺灣板橋地方法院於九十二年一月三日以九十一年度訴
    字第一六○五號判決判處有期徒刑五月，於九十二年一月二
    十七日確定；且於九十二年間因轉讓第二級毒品案件，經臺
    灣高等法院於九十三年九月十四日以九十三年度上訴字第二
    一三二號判決判處有期徒刑一年八月，於九十三年十月十五
    日確定；另於九十二年間因偽造文書案件，經臺灣高等法院
    於九十三年八月三十一日以九十三年度上訴字第一五四三號
    判決判處有期徒刑十月，於九十三年十月一日確定；末於九
    十三年間因施用第一級毒品案件，經本院於九十三年四月十
    五日以九十三年度訴字第三七三號判決判處有期徒刑八月，
    於九十三年五月十三日確定；上開六罪，經臺灣高等法院於
    九十四年九月十五日以九十四年度聲字第九八三號裁定應執
    行有期徒刑四年六月，於九十四年九月二十日確定，應於九
    十三年二月二十六日接續上開施用第一級毒品及第二級毒品
    案件執行，於九十六年二月八日因縮短刑期假釋出監，假釋
    中付保護管束，於九十六年七月十六日保護管束期滿，假釋
    未經撤銷，以已執行論。詎猶不知悔改，明知甲基安非他命
    為毒品危害防制條例第二條第二項第二款所定之第二級毒品
    ，不得施用，竟基於施用第二級毒品甲基安非他命之犯意，
    於九十八年九月二十四日晚上八、九時許，在位在臺北縣蘆
    洲市某處之工地內，以將甲基安非他命置放於吸食器內，用
    火燒烤加熱後再吸食其霧化氣體之方式，施用第二級毒品甲
    基安非他命一次。嗣甲○○因於九十七年間所犯施用第二級
    毒品案件，經臺灣臺北地方法院檢察署發布通緝在案，於九
    十八年九月二十六日晚上七時十五分許，在臺北市萬華區○
    ○○路一九二號前為臺北市政府警察局萬華分局員警逮捕歸
    案，經甲○○同意採集其尿液經送請臺灣尖端先進生技醫藥
    股份有限公司檢驗結果，呈安非他命及甲基安非他命陽性反
    應，始知上情。
二、案經臺北市政府警察局萬華分局報請臺灣臺北地方法院檢察
    署檢察官偵查起訴。
    理    由
一、上開犯罪事實，業據被告甲○○於本院審理時供承不諱，而
    被告於九十八年九月二十六日為警所採集之尿液經送臺灣尖
    端先進生技醫藥股份有限公司以酵素免疫分析法（ＥＩＡ）
    初步檢驗，再以氣相層析質譜儀法（ＧＣ／ＭＳ）確認檢驗
    結果，呈安非他命、甲基安非他命陽性反應，此有臺灣尖端
    先進生技醫藥股份有限公司九十八年十月二日濫用藥物檢驗
    報告一份在卷可稽，是被告任意性自白核與事實相符，應堪
    採信。再被告於八十八年間因施用第二級毒品案件，經臺灣
    板橋地方法院依臺灣板橋地方法院檢察署檢察官之聲請，以
    八十八年度毒聲字第一一三四號裁定送勒戒處所觀察、勒戒
    後，於八十八年二月十二日入臺灣臺北看守所附設勒戒處所
    觀察、勒戒，因認無繼續施用毒品之傾向，於八十八年三月
    九日釋放出所，並經臺灣板橋地方法院檢察署檢察官於八十
    八年三月十二日以八十八年度偵字第四六○九號為不起訴處
    分確定；復於八十八、八十九年間因施用第一級毒品及第二
    級毒品案件，經臺灣板橋地方法院依臺灣板橋地方法院檢察
    署檢察官之聲請，以八十九年度毒聲字第一○八二號裁定送
    勒戒處所觀察、勒戒後，於八十九年二月十日入臺灣臺北看
    守所附設勒戒處所觀察、勒戒，因認有繼續施用毒品之傾向
    ，經臺灣板橋地方法院依臺灣板橋地方法院檢察署檢察官之
    聲請，以八十九年度毒聲字第一六七二號裁定令入戒治處所
    施以強制戒治一年，於八十九年三月二十四日入臺灣臺北戒
    治所施以強制戒治，嗣因經評估認無繼續強制戒治之必要，
    經臺灣板橋地方法院依臺灣板橋地方法院檢察署檢察官之聲
    請，以八十九年度毒聲字第五九七六號裁定停止戒治，所餘
    戒治期間交付保護管束，而於八十九年十一月十三日因停止
    戒治出所，保護管束於九十年三月三日期滿，強制戒治視為
    執行完畢，並經臺灣板橋地方法院於八十九年七月三日以八
    十九年度易字第一八二九號判決分別判處有期徒刑十月、八
    月，應執行有期徒刑一年四月，於八十九年八月十四日確定
    ，於九十一年十月二十五日入臺灣臺北監獄臺北分監執行；
    又於九十年間因施用第二級毒品案件，經臺灣板橋地方法院
    於九十一年八月八日以九十一年度易字第一一三六號判決判
    處有期徒刑五月，於九十一年九月五日確定，並於九十三年
    間因施用第一級毒品案件，經本院於九十三年四月十五日以
    九十三年度訴字第三七三號判決判處有期徒刑八月，於九十
    三年五月十三日確定，於九十六年二月八日因縮短刑期假釋
    出監，假釋中付保護管束，於九十六年七月十六日保護管束
    期滿，假釋未經撤銷，以已執行論等情，有臺灣高等法院被
    告前案紀錄表一份在卷可按，足認被告於觀察、勒戒及強制
    戒治執行完畢釋放後，五年內再施用毒品。綜上所述，本件
    事證明確，被告犯行堪以認定，應依法論科。
二、按甲基安非他命係屬毒品危害防制條例第二條第二項第二款
    所規定之第二級毒品，不得施用。核被告所為，係違反毒品
    危害防制條例第十條第二項之施用第二級毒品罪。查被告前
    於八十八、八十九年間因施用第一級毒品及第二級毒品案件
    ，經臺灣板橋地方法院於八十九年七月三日以八十九年度易
    字第一八二九號判決分別判處有期徒刑十月、八月，應執行
    有期徒刑一年四月，於八十九年八月十四日確定，於九十一
    年十月二十五日入臺灣臺北監獄臺北分監執行；又於九十年
    間因施用第二級毒品案件，經臺灣板橋地方法院於九十一年
    八月八日以九十一年度易字第一一三六號判決判處有期徒刑
    五月，於九十一年九月五日確定；並於九十年間因犯偽造文
    書案件，經臺灣板橋地方法院於九十二年六月三日以九十一
    年度訴字第二○七五號判決判處有期徒刑十月，於九十二年
    八月七日確定；再於九十一年間因犯偽造文書罪，經臺灣板
    橋地方法院於九十二年一月三日以九十一年度訴字第一六○
    五號判決判處有期徒刑五月，於九十二年一月二十七日確定
    ；且於九十二年間因轉讓第二級毒品案件，經臺灣高等法院
    於九十三年九月十四日以九十三年度上訴字第二一三二號判
    決判處有期徒刑一年八月，於九十三年十月十五日確定；另
    於九十二年間因偽造文書案件，經臺灣高等法院於九十三年
    八月三十一日以九十三年度上訴字第一五四三號判決判處有
    期徒刑十月，於九十三年十月一日確定；末於九十三年間因
    施用第一級毒品案件，經本院於九十三年四月十五日以九十
    三年度訴字第三七三號判決判處有期徒刑八月，於九十三年
    五月十三日確定；上開六罪，經臺灣高等法院於九十四年九
    月十五日以九十四年度聲字第九八三號裁定應執行有期徒刑
    四年六月，於九十四年九月二十日確定，應於九十三年二月
    二十六日接續上開施用第一級毒品及第二級毒品案件執行，
    於九十六年二月八日因縮短刑期假釋出監，假釋中付保護管
    束，於九十六年七月十六日保護管束期滿，假釋未經撤銷，
    以已執行論，此有臺灣高等法院被告前案紀錄表一份在卷可
    參，被告於受有期徒刑之執行完畢，五年以內故意再犯本件
    最重本刑有期徒刑以上之罪，為累犯，應依刑法第四十七條
    第一項規定，加重本刑至二分之一。爰審酌被告前有施用毒
    品等前科，素行不佳，竟不思悛悔，前於勒戒處所及強制戒
    治施以觀察、勒戒及強制戒治後，未把握自新機會，又再次
    施用足以導致人體機能發生依賴性、成癮性及抗藥性等障礙
    之第二級毒品甲基安非他命，對個人身心戕害甚鉅，惟犯後
    坦承犯行，態度良好，兼衡其犯罪之動機、目的、手段、方
    法、品行及智識程度等一切情狀，量處如主文所示之刑，並
    諭知易科罰金之折算標準，以資懲儆。
據上論斷，應依刑事訴訟法第二百七十三條之一第一項、第二百
八十四條之一、第二百九十九條第一項前段，毒品危害防制條例
第十條第二項，刑法第十一條前段、第四十七條第一項、第四十
一條第一項前段，判決如主文。
本件經檢察官申心蓓到庭執行職務
中    華    民    國    98    年    12    月    9     日
                  臺灣臺北地方法院刑事第六庭
                      法      官  雷淑雯
以上正本證明與原本無異。
如不服本判決，應於判決送達後十日內，向本院提出上訴狀。
                      書  記  官  胡詩唯
中    華    民    國    98    年    12    月    9     日
附錄本案論罪科刑法條全文
毒品危害防制條例第十條：
施用第一級毒品者，處六月以上五年以下有期徒刑。
施用第二級毒品者，處三年以下有期徒刑。

司法院資訊處製作；財團法人民間司法改革基金會備份。
